# 长期股权投资追溯调整是会计政策变更还是重大前期差错更正？陈版

提问人：呼叫帮助 时间：2010-05-28 16:36:42
本公司对外投资一个A公司， 2009 之前,A公司执行企业会计制度，本公司占其注册资本比例为50%，因本公司对其无实际控制权， 2009 年之前按成本法进行了核算。 2009 年执行新准则，本公司对其进行权益法核算，现本公司需要对其追溯调整。请问陈版，这种情况下的追溯调整是会计政策变更还是重大前期差错更正？

回答人：chenyiwei
回复 楼主 呼叫帮助 的帖子新旧准则下对于控制／共同控制／重大影响的判断标准基本上是一致的。一般情况下，对同一被投资企业，根据同样的背景信息作出的本公司与该被投资公司之间关系的归类（子公司／合营企业／联营企业）在转换到新准则之后不会发生变化。所以如果原先在老制度下用成本法核算，而新准则下改用权益法核算，并且这种变动不能用本企业对该被投资企业的控制／共同控制／重大影响的状况和程度的变化来解释，则属于前期会计差错的可能性较大。企业应当先根据原制度下的《企业会计准则—会计政策、会计估计变更和会计差错更正》等有关规定对该项首次执行日之前的会计差错进行更正后，再按照新准则下的 38 号准则等规定进行首次执行日的新旧准则衔接处理。

回答人：chenyiwei
回复 地板 呼叫帮助 的帖子其中应当包含会计政策变更的因素。